# 股份支付ifrs与cas的差异

提问人：zhs7403 时间：2016-08-11 09:45:26
对于股权激励这一块，我注意到ifrs下是可以选择加速摊销或是直线，但是prc准则中没有明确规定是直线还是加速。我从准则案例讲解中看到所有的题目都应用的直线法，但准则中确实没有明确规定，求解答

回答人：chenyiwei
您说的是否指“一次授予、分次解锁或分次行权”的情况？实际上这个问题上是没有差异的，在中国企业会计准则下，遇到这种情况，也会采用加速确认费用的方法处理，与IFRS 2第13A段的规定相同。